【裁判字號】    95,易,515
【裁判日期】    950530
【裁判案由】    毒品危害防制條例
【裁判全文】
臺灣士林地方法院刑事判決
公  訴  人  臺灣士林地方法院檢察署檢察官
被      告  甲○○
上列被告因違反毒品危害防制條例案件，經檢察官提起公訴（95
年度毒偵字第674 號），本院於訊問被告後，被告為有罪之陳述
，經裁定認為宜以簡式審判程序審理，並判決如下：
    主  文
甲○○施用第二級毒品，累犯，處有期徒刑捌月。扣案之安非他
命貳包（淨重壹點貳公克）沒收銷燬，包裝安非他命用之包裝袋
貳個均沒收。
    事  實
一、甲○○前因施用毒品案件，經本院裁定送觀察、勒戒後，認
    無繼續施用毒品之傾向，由台灣士林地方法院檢察署檢察官
    於民國88年8月26日以88年度毒偵字第100號不起訴處分確定
    。又因施用毒品案件，經本院裁定送觀察、勒戒後，認有繼
    續施用毒品之傾向，由台灣士林地方法院檢察署檢察官聲請
    簡易判決處刑及強制戒治，刑責部分，由本院以89年度士簡
    字第172 號判決處有期徒刑6 月確定，並於90年12月7 日縮
    刑期滿執行完畢；強制戒治部分，則於89年9 月20日停止戒
    治交付保護管束，於90年2 月3 日保護管束期滿而執行完畢
    。再因3 犯施用毒品案件，經台灣士林地方法院檢察署檢察
    官以94年度毒偵字第2177號聲請簡易判決處刑，由本院於94
    年12月15日，以94年度士簡字第1370號判決處有期徒刑6 月
    ，並於95年1 月20日確定。詎甲○○仍不知悛悔，於90年2
    月3 日強制戒治執行完畢後，復於95年1 月17日某時，在台
    北市○○區○○街40號8 樓之18住處，以將安非他命置於吸
    食器燒烤之方式，施用第2 級毒品安非他命1 次，為警於同
    年月19日下午4 時20分許，在台北市中山區○○○路與長春
    路交岔路口查獲，並當場扣得第2 級毒品安非他命2 包（淨
    重1.2 公克）。
二、案經臺北市政府警察局中山分局報告臺灣台北地方法院檢察
    署檢察官察官呈請臺灣高等法院檢察署令轉臺灣士林地方法
    院檢察署檢察官偵查起訴。
    理  由
一、上開犯罪事實，業據被告甲○○於本院審理時坦承不諱，且
    被告於前揭時地為警查獲後所採集之尿液，經送臺灣檢驗科
    技股份有限公司以氣相層析質譜儀分析法檢驗結果，呈安非
    他命類之陽性反應，有上開科技公司95年2 月13日報告編號
    CH/2006/11442 號濫用藥物尿液檢驗報告1 紙（見台灣台北
    地方法院95年度毒偵字第357 號卷第52頁）附卷可稽。此外
    ，復有扣案之安非他命2 包可證。又上開扣案之安非他命2
    包，經台北市政府警察局中山分局以聯勤二０四廠製造之煙
    毒品檢驗A 包試劑初步檢驗結果，確呈安非他命反應，亦有
    該局查獲涉嫌毒品危害防制條例毒品初步鑑驗報告單1 紙（
    見同前卷第30頁）在卷可查。綜上，堪認被告之自白與事實
    相符，足以採信。又被告前因施用毒品案件，經本院裁定送
    觀察、勒戒後，認有繼續施用毒品之傾向，復經本院裁定送
    強制戒治，於89年9 月20日停止戒治交付保護管束，於90年
    2 月3 日保護管束期滿視為執行完畢，有臺灣高等法院被告
    前案紀錄表1 份在卷足參，是被告於強制戒治執行完畢後之
    5 年內，再犯本件施用第2 級毒品之罪，堪以認定，應依法
    論科。
二、核被告甲○○所為，係犯毒品危害防制條例第10條第2 項之
    施用第2 級毒品罪。被告施用第2 級毒品安非他命前後，持
    有第2 級毒品安非他命之低度行為，應為其施用之高度行為
    所吸收，不另論罪。又被告有如事實欄所載之犯罪科刑及執
    行情形，有臺灣高等法院被告前案紀錄表1 份在卷可按，其
    前於受有期徒刑之執行完畢後，5 年內再犯本件有期徒刑以
    上之罪，為累犯，應依法加重其刑。爰審酌被告前有多次施
    用毒品前科，素行不良，經觀察勒戒、強制戒治後，仍未能
    杜絕毒品之誘惑，而再次施用第2 級毒品，顯見其無戒絕之
    決心，惟犯罪後坦承犯行等一切情狀，量處如主文所示之刑
    ，以示懲儆。至扣案之安非他命2 包（毛重1.6 公克，淨重
    1.2 公克），係第2 級毒品，故不問屬於犯人與否，應依毒
    品危害防制條例第18條第1 項前段宣告沒收銷燬。另扣案之
    包裝安非他命用之包裝袋2 個，有防止毒品裸露、散逸之功
    能，且既與毒品分別鑑秤其重量，與毒品即無難以析離而無
    法個別宣告沒收之情事，故上開包裝袋2 個既均係被告所有
    且係供施用第2級 毒品安非他命所用之物，為被告供明在卷
    ，爰依刑法第38條第1 項第2 款規定併予宣告沒收。
三、末按經言詞辯論之有罪判決，其確定判決既判力之時點，係
    以最後審理事實法院宣示判決時為準，因最後審理事實法院
    宣示判決後始行發生之事實，非該法院所得審判，即為該案
    判決之既判力所不能及。而簡易判決因其不經言詞辯論，故
    並不經宣示判決程序，不經宣示之裁判必經合法送達始生效
    力，故應以最初送達之日期為既判力之時點。查被告甲○○
    前於94年9月1日某時，在其台北市○○區○○街10號8樓之1
    8 住處，施用第2 級毒品安非他命之行為，業經本院於94年
    12月15日以94年度士簡字第1370號判決判處有期徒刑6 月，
    於94年12月30日送達至異議人之住處，由其受僱人即汎華綠
    園大廈管理委員會管理員室蓋章簽收，並於94年1 月20日確
    定，有該刑事簡易判決、送達證書及臺灣高等法院被告前案
    紀錄表各1 份在卷足憑，是上開刑事簡易判決應於94年12月
    3 0 日即生合法送達予被告之效力。本案被告施用第2 級毒
    品安非他命之犯行，係於95年1 月17日某時，即在上開簡易
    判決正本送達後所為，揆諸前揭說明，本案被告施用第2 級
    毒品安非他命之犯行自非該簡易判決之既判力所及，本院自
    得為實體審理，併此敘明。
據上論斷，應依刑事訴訟法第273 條之1 第1 項、第299 條第1
項前段，毒品危害防制條例第10條第2 項、第18條第1 項前段，
刑法第11條、第47條、第38條第1 項第2 款，判決如主文。
本案經檢察官呂永魁到庭執行職務。
中    華    民    國    95    年    5     月    30    日
                  刑事第四庭法  官    許碧惠
以上正本證明與原本無異。
如不服本判決，應於判決送達後10日內，向本院提出上訴狀。
                            書記官    徐仁豐
中    華    民    國    95    年    5     月    30    日
附錄本判決論罪科刑依據之法條：
毒品危害防制條例第10條第2項
施用第二級毒品者，處3年以下有期徒刑。


司法院資訊處製作；財團法人民間司法改革基金會備份。
